【裁判字號】    98,審訴,760
【裁判日期】    980929
【裁判案由】    毒品危害防制條例
【裁判全文】
臺灣士林地方法院刑事判決             98年度審訴字第760號
公  訴  人  臺灣士林地方法院檢察署檢察官
被      告  甲○○
上列被告因違反毒品危害防制條例案件，經檢察官提起公訴（98
年度毒偵字第1431號），被告於本院準備程序中就被訴之事實為
有罪之陳述，經本院合議庭裁定改依簡式程序審理，並判決如下
：
    主  文
甲○○施用第一級毒品，累犯，處有期徒刑捌月，扣案之海洛因
（驗餘淨重零點零玖貳肆公克）沒收銷燬，扣案之盛裝前開海洛
因所用之包裝袋壹只沒收。
    事  實
一、甲○○前因違反肅清煙毒條例案件，經本院以79年度訴字第
    25號判決處有期徒刑6 年，並經臺灣高等法院以79年上訴字
    第3002號判決上訴駁回確定，又因違反肅清煙毒條例案件，
    經最高法院以80年度臺非字第68號判決處有期徒刑3 年8 月
    確定，上開2 案嗣經定應執行有期徒刑8 年6 月確定，於民
    國79年11月16日入監執行，於83年2 月6 日假釋出監，所餘
    期間付保護管束，嗣因於假釋期間另違反肅清煙毒條例案件
    ，經本院以83年度訴緝字第118 號判決處有期徒刑4 年6 月
    確定，上開假釋遂經撤銷，應執行殘刑有期徒刑4 年7 月又
    12日，並與前開於假釋期間所犯之罪所處之刑接續執行，於
    88年7 月21日縮短刑期假釋出監，所餘期間付保護管束，於
    保護管束期間內因施用毒品案件，除經撤銷假釋應執行殘刑
    有期徒刑4 年2 月又23日，並經本院裁定送觀察、勒戒後，
    因認有繼續施用毒品之傾向，復裁定送強制戒治，於90年11
    月28日停止戒治出所並接續執行前開殘刑，於94年12月7 日
    縮短刑期執行完畢。仍未戒除毒癮，復於96年間，因施用毒
    品案件，經本院以96年度毒聲字第564 號裁定送觀察、勒戒
    後，因認有繼續施用毒品傾向，再經本院以97年度毒聲字第
    178 號裁定令入戒治處所施以強制戒治，於98年1 月9 日停
    止戒治出所（以執行完畢論），並經臺灣士林地方法院檢察
    署檢察官以98年度戒毒偵字第9 號為不起訴處分確定。詎其
    仍不知悔改，復基於施用第一級毒品海洛因之犯意，於前開
    強制戒治執行完畢釋放後5 年內之98年7 月29日上午某時許
    ，在臺北市士林區新光醫院的廁所內，以針筒注射之方式施
    用海洛因1 次，嗣於98年7 月29日下午3 時8 分，在臺北市
    士林區○○路72號前因形跡可疑為警盤查，當場扣得甲○○
    持於手中之第一級毒品海洛因1 包（淨重0.093 公克），並
    徵得其同意後，採其尿液送驗，嗣因鑑驗結果呈嗎啡陽性反
    應，始悉上情。
二、案經臺北市政府警察局士林分局報告臺灣士林地方法院檢察
    署檢察官偵查起訴，經本院改依簡式審理程序審理。
    理  由
一、前揭犯罪事實，業據被告甲○○於本院準備程序及審理中供
    承不諱（參見本院卷第23頁至第24頁、第26頁），而被告為
    警查獲當日（即98年7 月29日）在警局所排尿液，經警採集
    後送台灣尖端先進生技醫藥股份有限公司以酵素免疫分析法
    初驗後，再以氣相層析質譜儀法進行確認檢驗，結果呈嗎啡
    （即施用海洛因之代謝物）陽性反應，有臺北市政府警察局
    偵辦毒品案件尿液檢體委驗單影本（編號：024234號）及該
    公司於98年8 月5 日出具之濫用藥物檢驗報告各乙份在卷可
    稽（附於第1431號偵查卷第55頁至第57頁）。此外，並有員
    警於98年7 月29日下午3 時8 分查獲被告時，當場扣得被告
    持有之第一級毒品海洛因1 包（淨重0.093 公克）扣案可憑
    （毒品部分經交通部民用航空局航空醫務中心鑑驗證實無訛
    ，有該中心出具之毒品鑑定書1 紙附於同上偵卷第47頁可考
    ），復據被告供明該海洛因為其所有並供自己施用之物。綜
    上事證參互析之，足認被告自白與事實相符，可以採信，本
    案事證至為明確，被告犯行堪以認定。又被告前於96年間，
    因施用毒品案件，經依本院裁定送觀察、勒戒後，認有繼續
    施用毒品之傾向，再經本院裁定令入戒治處所施以強制戒治
    ，於98年1 月9 日停止戒治執行完畢釋放出所，並經臺灣士
    林地方法院檢察署檢察官以98年度戒毒偵字第9 號為不起訴
    處分確定等情，有臺灣士林地方法院檢察署98年度戒毒偵字
    第9 號不起訴處分書、刑案資料查註紀錄表、全國施用毒品
    案件紀錄表及矯正簡表各1 份在卷可憑，堪認屬實，是被告
    於強制戒治執行完畢釋放後5 年內，再犯本案施用第一級毒
    品犯行，核與毒品危害防制條例第23條第2 項所定相符，自
    應依法訴追處罰。
二、按海洛因為毒品危害防制條例第2 條第2 項第1 款所稱之第
    一級毒品。核被告甲○○所為，係犯毒品危害防制條例第10
    條第1 項之施用第一級毒品罪，其持有第一級毒品海洛因進
    而施用，持有毒品之行為為施用毒品之當然手段，不另論以
    持有毒品罪（最高法院74年度台上字第3404號判例意旨參照
    ）。又被告有如事實欄所載前案科刑及執行之情形，有臺灣
    高等法院被告前案紀錄表在卷可考，其於有期徒刑執行完畢
    後5 年內，故意再犯本案有期徒刑以上之罪，為累犯，應依
    刑法第47條第1 項之規定加重其刑。爰審酌被告前因施用毒
    品案件，經觀察、勒戒及強制戒治後，復再施用第一級毒品
    ，顯見其戒絕毒品之決心不堅，惟念其施用毒品乃戕害自己
    身心健康，尚未危及他人，且犯後坦承犯行，態度良好，並
    其犯罪之動機、目的及其智識程度等一切情狀，量處如主文
    所示之刑，以示懲儆，公訴人具體求處被告有期徒刑1 年，
    尚嫌過重，附此敘明。
三、扣案之海洛因（淨重0.093 公克，取樣0.0006公克，驗餘淨
    重0.0924公克），係查獲之第一級毒品，不問是否屬於犯人
    所有，應依毒品危害防制條例第18條第1 項前段之規定，諭
    知沒收銷燬，至於盛裝上開扣案毒品所用之包裝袋1 只，業
    據被告坦承為其所有之物，而包裝袋係用於盛裝本案被告所
    施用之海洛因，具有防止毒品裸露、散逸之功能，且因得與
    毒品分別鑑秤其重量，即與毒品無難以析離而無法個別宣告
    沒收之情事，是該包裝袋自堪認屬供本案犯罪所用之物無訛
    ，爰依刑法第38條第1 項第2 款之規定，均予諭知沒收。
據上論斷，應依刑事訴訟法第273 條之1 第1 項、第299 條第1
項前段，毒品危害防制條例第10條第1 項、第18條第1 項前段，
刑法第11條、第47條第1 項、第38條第1 項第2 款，判決如主文
。
本案經檢察官鄭富城到庭執行職務。
中    華    民    國    98    年    9     月    29    日
                  刑事第一庭法  官  吳祚丞
以上正本證明與原本無異。
如不服本判決應於收受判決後10日內向本院提出上訴書狀，並應
敘述具體理由；其未敘述上訴理由者，應於上訴期間屆滿後20日
內向本院補提理由書（均須按他造當事人之人數附繕本）「切勿
逕送上級法院」。
                            書記官  丁梅芬
中    華    民    國    98    年    9     月    29    日
附錄論罪科刑法條：
毒品危害防制條例第10條第1項
施用第一級毒品者，處 6 月以上 5 年以下有期徒刑。


司法院資訊處製作；財團法人民間司法改革基金會備份。
